# 商誉减值的特殊考虑

提问人：flyingzhao1206 时间：2021-02-10 17:20:29
陈版主，请教一下。
如果A公司收购B公司60%股权，商定对价为 100 万，向B公司增资投入，但收购时点实际支付了 20 万，剩余 80 万按B公司工程进度进行支付，所以确定收购对价为 100 万；B公司账面可辨认净资产为 100 万（主要由增资款构成，A公司收购目的是获得B公司名下的BOT项目），相应确认了 40 万商誉。
收购后 1 年，B公司所在地政府要求B公司迁址，原在建项目出现减值迹象，A 公司因为B公司项目前景不明，打算退出，所以剩余 80 万也不打算继续投入。
则A公司是否应全额计提商誉减值，同时确认无需支付应付收购款对应的营业外收入？这种不是收购合同中的或有对价，而是因为收购之后情况变化导致收购款无需支付的情况，是否按照或有对价处理原则进行考虑？
实质上，A公司对B公司产生的商誉主要是因为尚未支付的对价而产生的，如果对价无需支付，仍确认商誉，感觉很奇怪，请赐教。多谢

回答人：chenyiwei
如果B公司本身是BOT项目公司，则B公司不构成“业务”，A收购B时不应确认商誉。A取得对B的控制权属于不构成业务的资产购买。该事项也不应按照企业合并确认商誉或负商誉，或者运用企业合并准则中的或有对价原则进行处理（该对价是确定的，A的后续退出是因为此前无法预见的不可抗力因素导致，并非依据原合同条款对对价金额进行调整）。